---
title: "Proyecto"
author: "OT"
date: "2023-01-13"
output:
  pdf_document: default
  html_document: default
---


Aplicación de conglomerados al proyecto, para este método se necesita una matriz cuadrada por lo cual hemos tomado un extracto de los datos.


```{r}
#install.packages("philentropy")
#install.packages("readxl")
library(philentropy)
datos6 <- readxl::read_excel("matrix.xlsx")
df <- data.frame(datos6)


```

Utilizamos la distancia default que es la distancia euclidiana y el método ***"single"***

```{r}

dimnames(df)=list(seq(1:28),seq(1:28))

library(philentropy)
y<- as.dist(df)


cl <- hclust(y,method="single")
plot(cl,hang = -1,main="Dendograma: método del vecino más próximo",xlab="Objetos",ylab="Distancia")
abline(h=4.5,lty=2)

```

Podemos aprciar que se han generado 4 clusters a una distancia de 4,5.

Tambien podemos realizarlo por el método ***"ave"*** o ***"average"***.

```{r}
cl <- hclust(y,method="average")
plot(cl,hang = -1,main="Dendograma: método del promedio",xlab="Objetos",ylab="Distancia")

```

Por el método ***ward***.

```{r}
cl <- hclust(y,method="ward")
plot(cl,hang = -1,main="Dendograma: método de Ward",xlab="Objetos",ylab="Distancia")

```

Esta es una manera de ver como podemos calcular las diferentes distancias en nuestra matriz de dstos.

```{r}

#distancia maxima entre dos componentes de X eY
dd <-dist(df,method = "maximum")
#distacia de manhattan
dd <-dist(df,method = "manhattan")
#distancia de canberra
dd <-dist(df,method = "canberra")
#distancia de minkowski
dd <-dist(df,method = "minkowski")
#distancia euclidiana
dd <-dist(df)
#conformacion de los conglomerados
cl <- hclust(dd)
plot(cl,hang=-1)
```


